【裁判字號】    97,交聲,13
【裁判日期】    970128
【裁判案由】    聲明異議
【裁判全文】
臺灣嘉義地方法院交通事件裁定          97年度交聲字第13號
原處分機關  交通部公路總局嘉義區監理所
異  議  人
即受處分人  甲○○
上列異議人即受處分人因違反道路交通管理處罰條例案件，對於
交通部公路總局嘉義區監理所於民國九十六年十二月十九日所為
之處分（原處分案號：嘉監裁字第裁七○—Ｓ00000000
號），聲明異議，本院裁定如下：
    主  文
異議駁回。
    理  由
一、按駕駛人駕駛汽車，應遵守道路交通標誌、標線、號誌之指
    示，道路交通安全規則第九十條定有明文。汽車行駛至交岔
    路口，其行進、轉彎應遵守燈光號誌，道路交通安全規則第
    一百零二條第一項第一款亦有明定。至所謂「號誌」，係指
    管制道路交通，表示行進、注意、停止，而以手勢、光色、
    音響、文字等指示之訊號，道路交通管理處罰條例第三條第
    七款亦有明文。又汽車駕駛人，行經有燈光號誌管制之交岔
    路口闖紅燈者，處新臺幣（下同）一千八百元以上五千四百
    元以下罰鍰，道路交通管理處罰條例第五十三條第一項定有
    明文，而汽車駕駛人有同條例第五十三條第一項之情形者，
    並予記違規點數三點，同條例第六十三條第一項第三款亦有
    規定。
二、原處分意旨略以：本件異議人即受處分人甲○○於民國九十
    六年十一月一日下午五時五十二分許，駕駛車牌號碼二Ｗ—
    七八二八號自用小客車，行經臺南市○○○路與崇善路路口
    前設有燈光號誌管制之交岔路口時，不遵守該行車管制號誌
    之指示，逕自駕車闖紅燈穿越，適為臺南市警察局第一分局
    德高派出所員警發現，除將異議人攔停外，並填製南市警交
    字第Ｓ00000000號舉發違反道路交通管理事件通知
    單予以舉發，嗣異議人於到案日期前向原處分機關即交通部
    公路總局嘉義區監理所申訴，經原處分機關調查結果仍認異
    議人有上開違規行為，乃依道路交通管理處罰條例第五十三
    條第一項及第六十三條第一項第三款之規定，於九十六年十
    二月十九日以嘉監裁字第裁七○—Ｓ00000000號裁
    決書，據以裁處異議人罰鍰二千七百元，並記違規點數三點
    之處分。
三、異議意旨略以：異議人當日駕車通過臺南市○○○路與崇善
    路路口時該號誌為黃燈，並非紅燈，且員警於該路口值勤取
    締違規標準寬嚴不一，有失公平，為此聲明異議，請求撤銷
    原處分等情。
四、經查：異議人於上揭時地駕車闖紅燈之違規事實，業據證人
    即開單告發之臺南市警察局第一分局德高派出所警員乙○○
    於本院證稱：「九十六年十一月一日服交通崗勤務的時候我
    站在臺南市○○○路與崇善路口中間指揮台上面，當時中華
    東路變成紅燈，但有左轉指示燈，車輛可以左轉，當中華東
    路左轉指示燈燈號變成黃燈的時候我開始吹哨子示意左轉車
    輛停止，直到燈號變成紅燈時我才會轉身面對中華東路往南
    的方向，如果燈號變成紅燈時仍有車輛欲左轉崇善路，我會
    讓欲左轉車子先走完之後才讓崇善路的車輛可以通行，因為
    崇善路燈號已經變成綠燈，在這時候我聽到身後有機車喇叭
    一直按，我轉過身後發現異議人的車輛已經卡在中華東路與
    崇善路口中間，當時異議人是沿中華東路北往南方向要左轉
    崇善路」、「以異議人所繪位置圖方向來看，崇善路的車流
    往東方向可以行走，但是往西的車流就會被異議人的車子擋
    住無法行駛，我走下指揮台後把往東的方向車輛擋住後指揮
    異議人把車輛停到路旁，之後我就先問異議人闖紅燈是否知
    道，異議人當時說知道，異議人解釋是說當時燈號是黃燈要
    變成紅燈的時候才左轉過來，但我想我確定是看到崇善路的
    號誌變成綠燈後我才指示崇善路的車輛通行，所以我確定異
    議人是闖紅燈」等語綦詳，證人乙○○與異議人素不相識，
    亦無仇怨，係依法執行勤務之公務員，復到庭具結為以上之
    證述，殊無設詞誣陷異議人，而身觸偽證重罪之理。且證人
    乙○○證述當時天候晴，視線良好，無障礙物，佐以證人自
    承其視力正常，堪認證人無誤判違規事實之虞，其證詞應可
    採信，堪認異議人確有行經有燈光號誌管制之交岔路口闖紅
    燈之違規行為。至異議人另辯稱員警於該路口值勤取締違規
    標準寬嚴不一，有失公平云云，惟異議人既領有汽車駕駛執
    照，並親自參與交通運作，自應知悉且有遵守首揭相關交通
    法規之義務，非以有無員警值勤取締作為是否必須遵守相關
    交通法規之前提要件，是異議人上開所辯，亦不足採。
五、綜上所述，本件異議人既有上述行經有燈光號誌管制之交岔
    路口闖紅燈之違規行為，原處分機關依道路交通管理處罰條
    例第五十三條第一項及第六十三條第一項第三款之規定，裁
    處異議人罰鍰二千七百元，並予記違規點數三點之處分，核
    無不當。本件異議為無理由，應予駁回。
據上論斷，應依道路交通管理處罰條例第八十七條第二項，道路
交通案件處理辦法第十九條，裁定如主文。
中    華    民    國  九十七  年    一    月  二十八  日
                    交通法庭  法  官  鄭雅文
以上正本證明與原本無異。
如不服本裁定，應於裁定送達後五日內向本院提出抗告狀（應附
繕本）。
中    華    民    國  九十七  年    一    月  二十八  日
                              書記官  鄭翔元


司法院資訊處製作；財團法人民間司法改革基金會備份。
